【裁判字號】    98,聲,162
【裁判日期】    980320
【裁判案由】    返還提存物
【裁判全文】
臺灣臺南地方法院民事裁定               98年度聲字第162號
聲  請  人  合作金庫商業銀行股份有限公司
法定代理人  丁○○
代  理  人  戊○○
相  對  人  丙○○
相  對  人  甲○○
相  對  人  乙○○
上列當事人間聲請返還擔保金事件，本院裁定如下：
    主  文
本院九十五年度存字第四四七一號提存事件聲請人所提存之中央
政府重大交通建設公債八十六年度乙類第三期債票壹張（債券代
號：A86403），面額共計新臺幣壹拾萬元，准予發還。
聲請程序費用由相對人連帶負擔。
    理  由
一、按訴訟終結後，供擔保人證明已定20日以上之期間，催告受
    擔保利益人行使權利而不行使者，法院應依供擔保人之聲請
    ，以裁定命返還其提存物， 民事訴訟法第104條第1項第3款
    前段定有明文。前開規定，於其他依法令供訴訟上之擔保者
    準用之，並為同法第106條所規定。
二、聲請意旨略以：聲請人與相對人間清償債務事件，聲請人前
    依鈞院92年度裁全字第6019號民事假扣押裁定，為擔保假扣
    押，曾提供中央政府重大交通建設公債86年度乙類第3期債
    票1張（債券代號：A86403），面額新臺幣（下同）10萬元
    為擔保物，並經鈞院以95年度存字第4771號提存事件提存在
    案。茲因該事件之標的物業經鈞院93年度執字第4374號拍賣
    完畢，聲請人並於鈞院92年度執全字第2646號聲請撤回假扣
    押強制執行。另聲請人於執行程序終結後並聲請鈞院98 年
    度聲字第24號民事裁定催告相對人於收受該裁定後20日內行
    使權利，並經確定在案。惟相對人迄未行使，爰依民事訴訟
    法第104條第1項第1款規定，聲請返還提存物等語。
三、經查：聲請人前開主張，已據其提出本院98年度聲字第24號
    裁定及確定證明書、95年度聲字第829號民事裁定及確定證
    明書、92年度裁全字第6019號民事裁定、民事執行處97年11
    月21日南院龍92執全新字第2646號函、98年1月5日南院龍92
    年執全新字第2646號函、95年度存字第4471號提存書等影本
    為證，復經本院依職權調取本院95年度存字第4471號提存卷
    （內含92年度存字第2877號及95年度取字第3613號卷）、92
    年度執全字第2646號假扣押執行卷、93年度執字第4374號卷
    （內含93年度執字第14811號卷）、98年度聲字第24號卷等
    核閱無誤。其中本院98年度聲字第24號催告相對人於20日內
    行使權利之裁定，業於98年2月11日確定，迄今已逾20日，
    而經本院向臺灣臺北地方法院及本院民事分案室查詢結果，
    相對人迄今並未向聲請人提出損害賠償之民事訴訟、聲請調
    解或聲請核發支付命令。從而，聲請人依前揭規定，聲請返
    還提存物，自無不合，應予准許。
四、依民事訴訟法第95條、第85條第2項，裁定如主文。
中    華    民    國    98    年    3     月    20    日
                  民事第二庭    法  官  林念祖
以上正本係照原本作成。
如對本裁定抗告須於裁定送達後10日內向本院提出抗告狀，並應
繳納抗告裁判費新台幣1,000元整。
中    華    民    國    98    年    3     月    20    日
                                書記官  陳南山


司法院資訊處製作；財團法人民間司法改革基金會備份。
